                                    TP_Pokemon

#                             ***TP_Pokemon*** 

Krimi ibrahim


on va travailler avec des données issues des Pokemon: fichier

listePokemon1G.csv

```{r}
Poke <- read.table("listePokemon1G.csv", sep = ";", dec = ",", header = TRUE, check.names = FALSE)
Poke
```
Nombre de Pokemon

```{r}
dim(Poke)[1]
```
les Nom de colonne
```{r}
names(Poke)
```
Variable qualitative:


l'effectif de chaque modalite de type de Pokemon
```{r}
print("type 1");
type1<-Poke$`Type 1`
table(type1)
print("type 2");
type2<-Poke$`Type 2`
table(type2)
```
tableau de frequence de chaque modalite
```{r}
print("Type  1: ");
table(type1)/sum(table(type1))
print("Type  2: ");
table(type2)/sum(table(type2))
```
Representation de la distribution de variable type1 par un diagramme en bâtons en pie

```{r}
plot(table(type1),lwd = 10,col="red",xlab = "type de pokemon",ylab = "Effectif",main="Repartion selon le type")
```


```{r}
pie(table(type1))
```
les modalites de type 2
```{r}
table(Poke$`Type 2`)
```

Quelles sont les Pokemon qui ont une deuxieme type ?
```{r}
Poke$Nom[!Poke$`Type 2`==""]

```

Representation de la distribution de variable type2   par un pie
```{r}
pie(table(Poke$`Type 2`))

```
ICI on peu voir que plus que la moitie de pokemon ne ont pas un deuxiemme type

le tableau des effectifs et le tableau des fréquences tableau freaquence
```{r}
prop.table(table(Poke$`Type 2`))
```
exactement 58% de pokemon ne possede pas de deuxieme type 

le type de pokemon qui possede plus type 2
```{r}
table(Poke$`Type 1`[!Poke$`Type 2`==""])
maximum<-max(table(Poke$`Type 1`[!Poke$`Type 2`==""]))
e<-which(table(Poke$`Type 1`[!Poke$`Type 2`==""]) == maximum)
names(e)
```

le tableau des contingences qui regroupe les effectifs des différentes modalités d’une variable qualitative.
```{r}
print("Type 1 :");
contingence_table<-addmargins(table(Poke$`Type 1`));
contingence_table;
print("Type 2 :");
contingence_table2<-addmargins(table(Poke$`Type 2`))
contingence_table2;
```

Variable qualitative

type 1 et type 2 de pokemon qui il y a les plus de Force-base, Exp base,PV-base,Défense-base,Spécial-base,Vitesse-base,Exp base
```{r}
data<-Poke[order(-Poke$`Force-base`),] 
dataSet <- head(data, 1)
print("le pokemon qui possede le plus de Force-base:")
dataSet$Nom ;  dataSet$`Type 1` ; dataSet$`Type 2`

data<-Poke[order(-Poke$`Exp base`),] 
dataSet <- head(data, 1)
print("le pokemon qui possede le plus de Exp base:")
dataSet$Nom ;  dataSet$`Type 1` ; dataSet$`Type 2`

data<-Poke[order(-Poke$`PV-base`),] 
dataSet <- head(data, 1)
print("le pokemon qui possede le plus de PV-base:")
dataSet$Nom ;  dataSet$`Type 1` ; dataSet$`Type 2`

data<-Poke[order(-Poke$`Défense-base`),] 
dataSet <- head(data, 1)
print("le pokemon qui possede le plus de Défense-base:")
dataSet$Nom ;  dataSet$`Type 1` ; dataSet$`Type 2`

data<-Poke[order(-Poke$`Spécial-bas`),] 
dataSet <- head(data, 1)
print("le pokemon qui possede le plus de Spécial-bas:")
dataSet$Nom ;  dataSet$`Type 1` ; dataSet$`Type 2`

data<-Poke[order(-Poke$`Vitesse-base`),] 
dataSet <- head(data, 1)
print("le pokemon qui possede le plus de Vitesse-base:")
dataSet$Nom ;  dataSet$`Type 1` ; dataSet$`Type 2`

data<-Poke[order(-Poke$`Exp base`),] 
dataSet <- head(data, 1)
print("le pokemon qui possede le plus de Exp base:")
dataSet$Nom ;  dataSet$`Type 1` ; dataSet$`Type 2`
```


par la courbe des efefctifs cumulés croissants (type)
```{r}
plot(cumsum(table(Poke$`Type 1`)),type = "l",col="red",main = "Courbe des effectfis cumules croissant")
points(cumsum((table((Poke$`Type 1`)))))
```

les top 10 Pokemon qui ont les plus Force-base
```{r}
attach(Poke) 
 
newdata <- Poke[order(-Poke$`Force-base`),] 
head(newdata, 10)
```
les top 10 Pokemon qui ont les plus Exp base
```{r}
attach(Poke) 
 
newdata <- Poke[order(-Poke$`Exp base`),] 
head(newdata, 10)
```


Histogramme de different variable (Force-base, Exp base,PV-base,Défense-base,Spécial-base,Vitesse-base,Exp base)

```{r}
pv_base=Poke$`PV-base`
hist(pv_base);hist(Poke$`Force-base`);hist(Poke$`Défense-base`);hist(Poke$`Spécial-base`);hist(Poke$`Vitesse-base`);hist(Poke$`Exp base`);
```
 résumé de  different variable (PV-base,Force-base, Exp base,Défense-base,Spécial-base,Vitesse-base,Exp base)
 
```{r}
print("PV-base");
summary(Poke$`PV-base`);
print("Force-base");
summary(Poke$`Force-base`);
print("Exp base");
summary(Poke$`Exp base`);
print("Défense-base");
summary(Poke$`Défense-base`);
print("Spécial-base");
summary(Poke$`Spécial-base`);
print("Vitesse-base");
summary(Poke$`Vitesse-base`);
print("Exp base");
summary(Poke$`Exp base`)
```
 Le nuage de points correspondent aux variables des different  Pokemon : (Force-base, Exp base,PV-base,Défense-base,Spécial-base,Vitesse-base,Exp base) 
 
```{r}
pv_base=Poke$`PV-base`
plot(pv_base, col = "blue", pch =3);plot(Poke$`Exp base`, col = "blue", pch =3);plot(Poke$`Force-base`, col = "blue", pch =3);plot(Poke$`Défense-base`, col = "blue", pch =3);plot(Poke$`Spécial-base`, col = "blue", pch =3);plot(Poke$`Vitesse-base`, col = "blue", pch =3);plot(Poke$`Exp base`, col = "blue", pch =3)
```

```{r}
install.packages("moments") 
```
```{r}
library(moments)

```

 contengenceTable'PV_base'
```{r}
contengenceTable = table(Poke$`PV-base`);
cumsum(contengenceTable)

```
 Coefficient d’assymétrie  PV base
```{r}
coef_Assymetrie = skewness(contengenceTable)
coef_Assymetrie
```

d’aplatissement γ2 PV base

```{r}
coef_Applatissement = kurtosis(contengenceTable)
print("Le coefficient d'Applatissement: ")
coef_Applatissement
```

 Variable quantitative continue (Force base)
 
 
 
```{r}
my_hist=hist(Poke$`Force-base`)
```
```{r}
str(my_hist)
```
 mon_hist$breaks donne les valeurs des classes utilisées regrouper .
 
```{r}
my_hist$breaks
```
 mon_hist$counts donne les effectifs 
```{r}
my_hist$counts
```
 mon_hist$density donne les hauteurs hi =fi/aioù ai est l’amplitude de chaque classe
 
```{r}
my_hist$density
```
 mon_hist$mids donne les centres ci de chaque classe.
```{r}
my_hist$mids
```
 
la plus petite et la plus grande valeur de la variable Force base et donnez son étendue ;
```{r}
min(Poke$`Force-base`)
```
```{r}
max(Poke$`Force-base`)
```
```{r}
#étendue:
max(Poke$`Force-base`)-min(Poke$`Force-base`)
```
 sa moyenne, sa médiane, son écart-type et son intervalle interquartile ;
 Moyenne
```{r}
mean(Poke$`Force-base`)
```
Median
```{r}
median(Poke$`Force-base`)
```
ecart-type:
```{r}
sd(Poke$`Force-base`)
```
intervalle interquartile
```{r}
IQR(Poke$`Force-base`)
```

```{r}
summary(Poke$`Force-base`)
```
Calculer les effectifs cumulés et les fréquences cumulées croissantes.
```{r}
cumulated_effectif=cumsum(my_hist$counts) # Effectifs cumulés
cumulated_effectif
```

fréquences cumulées croissantes.
```{r}
eff_Total = sum(my_hist$counts)
eff_Total
```
```{r}
cumulated_freq = cumulated_effectif/eff_Total
my_hist$breaks 
```

```{r}
cumulated_freq
```
2 – Statistiques bidimensionnelles

Avec une variable qualitative 

Si l’on condidère, dans Poke, les variables Type 1 et Type 2 on peut construire un tableau de contingence avec la commande table et lui ajouter des marges avec addmargins
```{r}
table_contingence2 <- table(factor(Poke$`Type 1`),Poke$`Type 2`,useNA="no")
 addmargins(table_contingence2)

```

```{r}
prop.table(table_contingence2)

```
la distribution marginale selon la première variable avec margin.table(table_contingence, 1)
```{r}
margin.table(table_contingence2, 1)

```
la distribution marginale des fréquences avec margin.table(prop.table(table_contingence), 1)

```{r}
margin.table(prop.table(table_contingence2), 1)

```
 Quelle est la fréquence de la modalité «combat   avec combat » ?
```{r}
(prop.table(table_contingence2))[1]
```
On peut représenter graphiquement les contingences avec plot(table_contingence)
```{r}
plot(table_contingence2)

```
```{r}
install.packages("lattice")

```

a) stripplot(Force base ∼ type1, data=Poke) donne la répartition des Force base pour chaque type1  ;

```{r}
library(BioStatR)
```

```{r}
stripplot(Poke$`Force-base` ~ Poke$`Type 1`, data=Poke)
```
histogram(∼ Poke$`Force-base` | Poke$`Type 1`, data=Poke) donne un histogramme des Force-base pour chaque Type 1 ;
```{r}
histogram(Poke$`Force-base` | Poke$`Type 1`, data=Poke) 
# Histogramme des masses pour chaque espece
```

## c) bwplot(Force-base ∼ Type 1, data=Poke) donne un boxplot des masses pour chaque espèce.
```{r}
bwplot(Poke$`Force-base`~Poke$`Type 1`, data = Mesures)
```
 Calculer le coefficient de corrélation linéaire entre les deux variables
```{r}
cor(Poke$`Force-base`,Poke$`Spécial-base`)
```
 Le coefficient de corrélation vaut: 0.1838367 ## 
 Dessiner le nuage de points et ajouter en rouge le points correspondant au centre de gravité.
```{r}
plot(x=Poke$`Force-base`, y= Poke$`Spécial-base`,main = "La Force-base des Pokemon en fonction de leur Spécial-base")

```
 
 