---
editor_options:
  markdown:
    wrap: 72
---

### TD1

***realiser par : Krimi ibrahim***

***Ex1:***

Par exemple pour la loi binomiale, on a :

n \<- 20 p \<- 0.3 bin \<- rbinom(1000, n, p)

La variable bin contient un vecteur de 1000 entiers entre 0 et 20
inclus. Chaque entier correspond à une expérience binomiale B(20, 0.3) :
répéter 20 fois une expérience de Bernoulli qui a une chance de succès
de 30% et de compter le nombre de succès. La commande plot(bin) affiche
graphiquement chacune des 1000 valeurs, dans l'ordre dans lequel elles
ont été tirées.

d'une varaible aléatoire suivant la même loi binomiale ? comparez-les
avec les résultats obtenus par simulation la Médiane, de Q1 et de Q3

```{r}
n<-20
p<-0.3
bin<-rbinom(1000,n,p)
plot(bin,type="p")
```

1.  Comment connaître le nombre de fois où l'entier 5 apparaît dans le
    vecteur ?

```{r}
x<-bin[bin == 5]
length(x)
```

2.  Comment afficher le tableau donnant l'effectif de chaque modalité ?

```{r}
table(bin)

```

3.  Comment calculer la moyenne et l'écart type du vecteur bin ? Est-ce
    loin de l'espérance et de l'écart-type

```{r}
mean(bin)
sd(bin)
sqrt(n*p*(1-p))
```

4.  Affichez l'histogramme de bin

```{r}
hist(bin)

```

5.  A l'aide de la fonction dbinom donnez les probabilités élémentaires
    correspondant aux modalites 5, 6, 7 et

```{r}
dbinom(5,n,p)
dbinom(6,n,p)
dbinom(7,n,p)

length(bin[bin == 5])/1000
length(bin[bin == 6])/1000
length(bin[bin == 7])/1000
```

#remarque:les resultat ne sont pas identique mais proche \#

6.  Vérifiez que les résultats sont justes avec la formule de la loi
    binomiale (choose donne les coefficients binomiaux)

```{r}
k<-c(5,6,7)
choose(n,k)*p**k*(1-p)**(n-k)
```

7.  Affichez dans un diagramme en baton, la loi B(20, 0.3)

```{r}
x<-seq(0,20)
y<-dbinom(x,n,p)
plot(x,y,type="h",main="loi binomial, n:20")
```

8.  Affichez sur l'intervalle [0, 20] la fonction de répartition et
    identifiez graphiquement les valeurs approchées de

```{r}
y<-pbinom(x,n,p)
plot(x,y,main="Fonction de repartition",type="s")
```

9.  Utilisez dbinom pour retrouver les valeurs ci-dessus et pour
    calculer le premier et le dernier décile ainsi que la distance
    interdécile D9 − D1

```{r}
Med <- qbinom(0.5, n, p)
Q1 <- qbinom(0.25, n, p)
Q3 <- qbinom(0.75, n, p)
D1 <- qbinom(0.1, n, p)
D9 <- qbinom(0.9, n, p)
Id <- D9 - D1
```

### Exercice 2 Loi hypergéométrique

1.  Affichez dans un diagramme en baton la loi H (100, 30, 10)

```{r}
N=100
K=30
n=10
k<-seq(0,n)
y<-dhyper(k,N,K,n)
 plot(k,y,type="h",main="Loi hypergéométrique n 10")
y
```

2.  Quel est la médiane, Q1, Q3 ?

```{r}
Q1 <- qhyper(0.25, N, K, n)
Q3 <- qhyper(0.75, N, K, n)
Med <- qhyper(0.5, N, K, n)
Q1;Med;Q3

```

3.  Simulation : simulez l'expérience aléatoire 1000 fois et stockez les
    résultats dans un vecteur. Quelle est la moyenne, l'écart-type ?

```{r}
v<-rhyper(1000,N,K,n)
moy<-mean(v)
ecart<-sd(v)
moy;ecart
```

4.  Donnez un histogramme de la simulation

```{r}
hist(v, breaks = length(v))

```

5.  Vérifier si l'on peut approcher les densités de la loi géométrique
    par une loi binomiale. Laquelle ?

```{r}

```

### **Exercice 5 Loi de Poisson**

1.  Dessinez la densité de probabilités d'une loi de Poisson de
    paramètre λ = 2

```{r}
x <- 0:10
lambda=2
P<-dpois(x,lambda)
P
plot(P,type="h")

```

2.  Dessinez sa fonction de répartition

```{r}
y<-ppois(x,2)
plot(x,y,main = "Fonction de répartition", type="s")
```

3.  Simulez 1000 tirages de la même loi et comparez la moyenne et
    l'écart-type mesurés par rapport aux valeurs théoriques

```{r}
v<-rpois(1000,2)
moy<-mean(v)
ecart<-sd(v)
moy;ecart
####################
moy2<-mean(P)
ecart2<-sd(P)
moy2;ecart2

```

4.  Quelle est la médiane de la loi de Poisson ?

```{r}
Q1 <- qpois(0.25,2)
Q3 <- qpois(0.75,2)
Med <- qpois(0.5,2)
Q1;Med;Q3

```

5.  Pour X suivant une loi B(60, 0.05) calculez la probabilité P(X = 5)
    et comparez avec la valeur donnée par une loi de Poisson.

la probabilité P(X = 5)

```{r}
resultB<- dbinom(5,60,0.05)
resultB

```

loi de Poisson B(60, 0.05)

```{r}
resultP <- dpois(5,2)
resultP
```

### Exercice 3 Poker

Lorsqu'on distribue 5 cartes à partir d'un paquet de 52 cartes, est-il
plus probabble d'avoir un poker (n'importe lequel) ou une couleur (5
cartes de la même "couleur") ?

Probabilite d'avoir 5 cartes de la même "couleur"

```{r}
choose(13,5)*4/choose(52,5)

```

pour la poker (n'importe lequel),j ai pas compris Poker

```{r}

```

### Exercice 4

Simuler l'extraction d'un échantillon La fonction sample(ensemble, n)
permet d'échantillonner aléatoirement (par défaut sans remise) n
éléments dans l'ensemble.

1.  Avec expand.grid puis paste générer un paquet de 52 cartes

```{r}
couleur<-c("carreaux ","cœurs","trèfles","piques")
carte<-c("1","2","3","4","5","6","7","8","9","10","j","Q","K","A")
z<-apply(expand.grid(carte,couleur), 1, paste, collapse="_")
z
```

2.  Tirer au sort 5 cartes parmi les 52

```{r}
sample(z, size = 5 )

```
