---
title: "R Notebook"
output:
  html_document:
    df_print: paged
editor_options:
  markdown:
    wrap: 72
---

Nom : Krimi

Prenom : ibrahim

Groupe : 2

# TD2

## **Exercise 1 :**

*X1 -\> U (10; 30) . Utilisez R pour effectuer 1000 tirages aléatoires
suivant celle loi. Affichez l'histogramme des valeurs obtenues. Calculez
la moyenne et l'écart-type sur le tirage et comparez avec les valeurs
théoriques attendues pour E(X1) et σ(X1)*

\`\`

```{r}
v1 <- runif(1000,10,30)
plot(v1)
hist(v1)
```

```{r}
moy <-mean(v1)
ecart<-sd(v1)
moy;ecart
```

**Quels sont les valeurs des quartiles de X1 ?**

```{r}
q1 <- qunif(0.25, 10, 30)
q3 <- qunif(0.75, 10, 30)
cat("on trouve q1= ", q1 , "\n" )
cat("       et q3= ", q3 ,"\n\n" )


```

```{r}

```

```{r}
summary(v1)
quantile(v1)
```

**Dessinez avec la fonction curve la fonction de densité de X1**

```{r}

curve(dunif(x,10,30),from =0 , to=40, main="Loi uniforme sur [10, 30]", sub="Densité de probabilité")
```

4.  ***Dessinez la fonction de répartition de X1***

```{r}
plot(ecdf(v1))

```

```
## Exercice 2 Loi normale:


**1-Soit la variable aléatoire X2 ❀ N (m, σ) qui suit une loi normale
avec la même espérance et le même écart-type que la v.a. de l'exercice
précédent. (c'est à dire m = E(X1) et σ = σ(X1).**

```{r}
X2<-rnorm(1000,moy,ecart)
plot(X2)
hist(X2)
```

2.  **On voudrait trouver une v.a. X3 suivant une loi normale de même
    espérance que X1 mais dont 95% des valeurs (en moyenne) soit dans
    l'intervalle [10; 30]. Quel doit alors être l'écart-type de X3 ?
    Faites une simulation et comparez l'histogramme obtenu avec les deux
    précédents.**

```{r}
x3=rnorm(1000,mean = 5.782748,sd=5)
hist(x3)
```

3.  **Sur un même graphique dessinez les courbes des densités de
    probabiltés de N (0, 1), N (0, 4), N (0, 1/4),**

```{r}
curve(dnorm(x,mean = 0,sd=1),from = -5,to =7 ,col="red",main="Densite de la loi n(0,1)",axes=F,ylab="")
axis(1,xaxp=c(-5,7,12))
axis(2,pos=0,c(-1,1))
```

```{r}
curve(dnorm(x,mean = 0,sd=4),from = -5,to =7 ,col="red",main="Densite de la loi n(0,4)",axes=F,ylab="")
axis(1,xaxp=c(-5,7,12))
axis(2,pos=0,c(-1,1))
```

```{r}
curve(dnorm(x,mean = 0,sd=1/4),from = -5,to =7 ,col="red",main="Densite de la loi n(0,0,25)",axes=F,ylab="")
axis(1,xaxp=c(-5,7,12))
axis(2,pos=0,c(-1,1))
```

4.  **Vérification expérimentale du théorème de DeMoivre-Laplace avec n
    = 80 et p = 0.1.**

```{r}

```

## **Exercice 3 Loi exponentielle**

Soit X4 E (0.4)

1.  **Effectuez une simulation de 1000 tirages de X4 et dessinez
    l'istogramme obtenu**

```{r}

X4<-rexp(1000,0.4)
hist(X4)

```

2.  **Comparez la moyenne et l'écart-type obtenus avec ceux donnés par
    la théorie**

**`la moyenne theorique`**

```{r}

mean(X4)
```

**`l'ecart type theorrique`**

```{r}
sd(X4)

```

**`la moyenne non theorrique`**

```{r}
th=rexp(1000,rate=0.4)
mean(th)
```

**l'ecart type theorrique**

```{r}
th=rexp(1000,rate=0.4)
sd(th)
```

3.  **Dessinez la courbe de la densité de probabilité de X4**

```{r}
curve(dexp(x,0.4,log=FALSE),from = 0,to = 40,main = "courbe  de densité X4")
```

4.  **Quelle est la valeur de la médiane de X4 ?**

```{r}
median(X4)

```

## Exercice 4 Loi Gamma

1.  **Dessinez la courbe représentative de la fonction x 7→ Γ(x) sur [1,
    10]**

```{r}
alpha=1
beta=10
x=1:10
curve(dgamma(x,shape=alpha,scale=beta), from = 0, to = 10, col = "green", lwd = 3, xlab = "valeurs", ylab = "Frequence",main = "la fonction x 7→ Γ(x) ")
```

2.  **Vérifiez que pour n entier on a : Γ(n) = (n − 1)!**

```{r}
x <- gamma(3)
x
 
x1=2*1
x1
```

3.  **Dessinez sur un même graphique les densités de probabilité
    correspondant à des variables aléatoires suivant des lois Gamma :
    γ2, γ3, γ5**

```{r}
x<-c(0,2,4,6,8,10)
y2<-dgamma(x,shape=2,rate=0.4)
y3<-dgamma(x,shape=3,rate=0.4)
y5<-dgamma(x,shape=5,rate=0.4)

plot(y2,type="o", col="green", pch="o", lty=2, main="les densites de probabilite")
lines(y3,type="o",  col="blue", pch="o", lty=2)
lines(y5, type="o",col="red", pch="o", lty=2)


```

## Exercice 5

Loi du χ 2 Soit X5 = χ2(10) une variable aléatoire qui suit une loi du χ
2 à 10 degrés de liberté (ddl = 10).

1.  **Dessinez la courbe de la densité de probabilité de X5 sur [0;
    20]**

```{r}
curve(dchisq(x, 10), from = 0, to = 20, col = "green", lwd = 2,main = "Densite de probabilite X5 sur [0;20]")
```

2.  **Faites une simulation de 1000 tirages de X5 et dessinez
    l'histogramme correspondant. Vérifiez que la moyenne et l'écart-type
    obtenus sont proches des valeurs attendues.**

```{r}
X5 <- rchisq(1000, 10)
hist(X5)
```

**Le Moyenne**

```{r}
Moyenne <- mean(X5)
Moyenne
```

**L'écart-type**

```{r}
Ecarttype <- sd(X5)
Ecarttype
```

3.  **Vérifiez expérimentalement via des simulations que**

```{r}

```

## Exercice 6 Loi de Student

Soit X6 ❀ St(10) une variable aléatoire qui suit une loi de Student à 10
degrés de liberté (ddl = 10).

**1. Dessinez la courbe de la densité de probabilité de X6**

```{r}
curve(dt(x, 10), from = 0, to = 50, col = "green", lwd = 2,main = "Densité de probabilite X6 ddl=10")
```

2.  **Faites une simulation de 1000 tirages de X6 et dessinez
    l'histogramme correspondant. Vérifiez que la moyenne et l'écart-type
    obtenus sont proches des valeurs attendues.**

```{r}
X6 <- rt(1000, 10)
hist(X6)
```

**La moyenne**

```{r}
Moyenne <- mean(X6)
Moyenne
```

**l'écart-type**

```{r}
Ecarttype <- sd(X6)
Ecarttype
```

3.  **Vérifiez expérimentalement via des simulations que**

```{r}

```
