---
title: "R Notebook"
output: html_notebook
---

# Partie 1: Stats unidimensionnelle

Exo1:

```{r}
library(BioStatR)
str(Mesures)
```

```{r}
names(Mesures)
```

1.nombre d'enregistremnts

```{r}
dim(Mesures)[1]
```

2.Nombre de variable

```{r}
dim(Mesures[2])
```

3.  Comment afficher les 15 derniers enregistrements du DataSet ?

```{r}
tail(Mesures,15)
```

Exo2: Modalités de la variable espece:

```{r}
mes_especes<-Mesures$espece
modalites<-levels(mes_especes)
modalites
modalites[2]
```

1.  Quels sont les effectifs de chaque modalité du caractère espece ?

```{r}
length(mes_especes[mes_especes=="bignone"])
length(mes_especes[mes_especes=="glycine blanche"])
length(mes_especes[mes_especes=="glycine violette"])
length(mes_especes[mes_especes=="laurier rose"])
length(which(mes_especes=="bignone"))
table(mes_especes)
```

2.  Quelle est le mode de ce caractère ?

```{r}
table(mes_especes)
```

3.  Donnez le tableau des contingences qui regroupe les effectifs des différentes modalités d'une variable qualitative.

```{r}

```

voir plus haut 4. Donnez le tableau des fréquences de chaque modalité.

```{r}
table(mes_especes)/sum(table(mes_especes))
```

```{r}
prop.table(table(mes_especes))
```

5.  Représenter la distribution de la variable espece par un diagramme en bâtons, puis par un diagramme à secteurs circulaires.

```{r}
plot(table(mes_especes),lwd = 10,col="red",xlab = "Espece de plante",ylab = "Effectif",main="Repartion selon les l espece")
```

Exo3 Le DataSet Mesures5 complète le DataSet Mesures en ajoutant de nouvelles variables, notamment une variable discrète graines qui compte le nombre de raines dans certains fruits (qui en possèdent).

```{r}
Mesures5

```

1.  Quelles sont les espèces pour lesquelles cette variable est renseignée (n'est pas NA qui signifie Not Available) ?

```{r}
which(is.na(Mesures5$graines))
Mesures5[which(is.na(Mesures5$graines)),]

```

2.  Utiliser la commande na.exclude pour récupérer les valeurs disponibles de la varaible graines.

```{r}
mes_gaines<-na.exclude(Mesures5$graines)
length(mes_gaines)
```

3.  Quelle sont les modalités de cette variable ? Qulle est la moyenne ? La médiane ? Le mode ? L'écart-type ?

```{r}
table(mes_gaines)
```

```{r}
summary(mes_gaines)
mean(mes_gaines)
median(mes_gaines)
sd(mes_gaines)
IQR(mes_gaines)
```

4.  Donner le tableau des effectifs et le tableau des fréquences tableau freaquence

```{r}
prop.table(table(mes_gaines))
```

5.  Donner le tableau des efefctifs cumulés croissants

```{r}
cumsum(table(mes_gaines))
```

6.  Décrire cette variable graphiquement :

```{r}
plot(mes_gaines)
```

a)  par un diagramme en bâtons

```{r}
plot(table(mes_gaines),lwd = "10",col="red")
```

b)  par un diagramme par secteurs circulaires

```{r}
pie(table(mes_gaines))
```

c)  par la courbe des efefctifs cumulés croissants

```{r}
plot(cumsum(table(mes_gaines)),type = "l",col="red",main = "Courbe des effectfis cumules croissant")
points(cumsum((table(mes_gaines))))
```

7.  Pour calculer les coefficients d'asymétrie γ1 et d'aplatissement γ2 de cette série on utilise les fonctions skewness et kurtosis du package agricolae. Interpréter les valeurs obtenues.

```{r}
skewness(mes_gaines)
kurtosis(mes_gaines)
```

Exo4:

```{r}
mon_histo <- hist(Mesures$masse)
str(mon_histo)
```

1.  Calculez la plus petite et la plus grande valeur de la variable masse et donnez son étendue ;

```{r}
mes_masses<-Mesures$masse
min(mes_masses)
max(mes_masses)
range(mes_masses)
minmax<-range(mes_masses)
etendue<-minmax[2]-minmax[1]
etendue
```

2.  Donnez sa moyenne, sa médiane, son écart-type et son intervalle interquartile ;

```{r}
summary(mes_masses)
sd(mes_masses)
IQR(mes_masses)
```

3.  Dans le regroupement par classe,

<!-- -->

a)  Quelle est la classe modale ?

```{r}
max(mon_histo$counts)
e<-which(mon_histo$counts==82)
classe_modale<-c(mon_histo$breaks[e],mon_histo$breaks[e+1])
classe_modale
```

b)  calculez les fréquences fi de chaque classe et vérifiez que la somme donne 1 et que les valeurs de mon_hist\$density sont correctes.

```{r}
prop.table(mon_histo$counts)
sum(prop.table(mon_histo$counts)
)
```

```{r}
mon_histo$density*5 #multiple de l amplitudes des class(longeur)
```

c)  Calculer les effectifs cumulés et les fréquences cumulées croissantes.

```{r}
cumsum(mon_histo$counts)
cumsum(prop.table((mon_histo$counts)))

```

d)  Quelle est la valeur de la moyenne si on utilise une répartition statistique groupée ? Comparez avec la moyenne sur les données exactes.

```{r}
sum(mon_histo$mids * mon_histo$counts)/sum(mon_histo$counts)
```

4.  Si on utilise pour le regroupe en classes le découpage de [0, 50] en 5 intervalles de même taille, quelle est l'effectif de la classe modale ?

```{r}

```

5.  Décrire cette variable graphiquement :

<!-- -->

a)  avec un histogramme sur lequel on trave la courbe des densités

```{r}

```

b)  avec une courbe des effectifs cumulés croissants

```{r}

```

c)  avec un box-plot (boîte à moustache).

```{r}

```

6.  Calculer le coefficient d'asymétrie et d'aplatissement de la variable masse et interpréter ces résultats.

```{r}

```

```{r}
p=0.4418605
n=2
k=0


res=ncol(combn(n,k))*p^k*(1-p)^(n-k)
res

```

```{r}
p=0.19/(0.19+0.24)
p
```

```{r}
res=0.4436766*0.3115197
res
```
